最高法院刑事判決　　　　　　　　　　　　　　　　九十三年度台非字第二三０號
　　上　訴　人　最高法院檢察署檢察總長
　　被　　　告　甲○○
右上訴人因被告賭博案件，對於台灣高等法院台南分院中華民國九十二年十一月二十
五日第二審確定判決（九十二年度上易字第八九二號，起訴案號：台灣台南地方法院
檢察署九十二年度偵字第五五八０號），認為違法，提起非常上訴，本院判決如左：
    主  文
原判決關於違背法令部分撤銷。
    理  由
非常上訴理由稱：「按判決不適用法則或適用不當者，為違背法令，刑事訴訟法第三
百七十八條定有明文。查本件原判決事實部分既認定被告甲○○明知未辦理電子遊戲
場業之營利事業登記不得經營電子遊戲場業，竟未依規定辦理營利事業登記，仍另行
基於與客人賭博財物，而無照經營電子遊戲場，並以此為業之犯意，自九十二年三月
十五日起，在其經營如附表所示超商內，擺設如附表所示電子遊戲機具，供不特定人
投入代幣或硬幣把玩，以經營電子遊戲場業。其中附表編號２部分，並於客人王文仁
贏得代幣後，持以向與甲○○有「犯意聯絡」而雇用之店員林佳卉兌換現金新台幣（
下同）二千元。嗣分別在附表所示超商為警查獲，並當場扣得甲○○所有，供其經營
電子遊戲場及賭博所用如附表所示電子遊戲機具（均含ＩＣ板）二十七台、遙控器二
個、估價單一本及代幣三千二百六十六枚、現金五千九百元等情。是原判決已認定其
中附表編號２部分，被告與林佳卉有犯意聯絡，應為常業賭博罪之共同正犯，竟疏未
依共同正犯論處，顯有違誤。案經確定，爰依刑事訴訟法第四百四十一條、第四百四
十三條提起非常上訴，以資救濟」等語。
本院按判決不適用法則或適用不當者，為違背法令，刑事訴訟法第三百七十八條定有
明文。本件原判決以：被告甲○○明知未辦理電子遊戲場業之營利事業登記，不得經
營電子遊戲場業，竟未依規定辦理營利事業登記，仍另行基於與客人賭博財物，而無
照經營電子遊戲場，並以此為業之犯意，自民國九十二年三月十五日起，在其經營如
原判決附表（下稱附表）所示超商內，擺設如附表所示電子遊戲機具，供不特定人投
入代幣或硬幣把玩，以經營電子遊戲場業。其中附表編號２部分，並於客人王文仁贏
得代幣後，持以向與被告有犯意聯絡而僱用之店員林佳卉兌換現金二千元等情。因依
牽連犯關係，從一重論處被告以賭博為常業罪刑。惟查被告與林佳卉基於共同犯意之
聯絡，於附表編號２所示時地共犯常業賭博罪，應論以共同以賭博為常業罪，方屬適
法。乃原判決於理由內疏未說明其認定被告與林佳卉就常業賭博罪部分有犯意之聯絡
及行為之分擔，為共同正犯，所憑之證據及理由，其理由與事實、事實與主文均不相
一致，而有判決理由不備而致影響於判決結果之違誤，自屬判決違背法令。案經確定
，非常上訴意旨執以指摘，原判決違背法令云云，洵有理由。惟原判決尚非不利於被
告，應由本院僅將原判決關於上開違背法令之部分撤銷，以資糾正。
據上論結，應依刑事訴訟法第四百四十七條第一項第一款前段，判決如主文。
中　　　華　　　民　　　國　　九十三　　年　　　九　　　月　　 三十 　　日
                              最高法院刑事第十庭
                                  審判長法官  呂　潮　澤
                                        法官  吳　昆　仁
                                        法官  孫　增　同
                                        法官  吳　昭　瑩
                                        法官  陳　東　誥
      右正本證明與原本無異
                                              書  記  官
中　　　華　　　民　　　國　　九十三　　年　　　十　　　月　　　四　　　日
                                                                        Ｑ
